【裁判字號】    98,易,2271
【裁判日期】    981019
【裁判案由】    竊盜
【裁判全文】
臺灣板橋地方法院刑事判決              98年度易字第2271號
公  訴  人  臺灣板橋地方法院檢察署檢察官
被      告  甲○○
                    （現於臺灣臺北看守所羈押中）
上列被告因竊盜案件，經檢察官提起公訴（98年度偵字第22657
號），被告於準備程序中就被訴事實為有罪之陳述，經告知簡式
審判程序之旨，並聽取當事人之意見後，本院合議庭裁定由受命
法官獨任進行簡式審判程序，判決如下：
    主  文
甲○○攜帶兇器竊盜，共罪，均累犯，各處有期徒刑捌月，扣
案之小電鑽、小鐵鎚、小鐵橇、鉗子、十字起子各壹支、剪刀及
自製T 字把手各貳支，均沒收。應執行有期徒刑壹年捌月，扣案
之小電鑽、小鐵鎚、小鐵橇、鉗子、十字起子各壹支、剪刀及自
製T 字把手各貳支，均沒收。
    事  實
一、甲○○前於民國93年間因施用一、二級毒品案件，經本院以
    94年度訴字第52號判處有期徒刑10月、5 月，應執行有期徒
    刑1 年，嗣經上訴後，於94年10月6 日撤回上訴確定。復於
    94年間因竊盜、贓物、偽造文書等案件，經本院以95年度訴
    字第522 號判處有期徒刑1 年1 月、5 月、6 月，應執行有
    期徒刑1 年10月確定。再於95年間因施用一級毒品案件，經
    本院以95年度訴字第1603號判處有期徒刑10月確定，與前述
    竊盜、贓物、偽造文書等案件，經本院以96年度聲減字第48
    77號裁定減刑並合併定應執行有期徒刑1 年3 月確定，再與
    前揭有期徒刑1 年接續執行，於97年3 月28日縮刑期滿執行
    完畢。詎猶不知悔改，意圖為自己不法之所有，分別為下列
    竊盜犯行：
  (一)於98年8 月15日23時30分許，在臺北縣三重市○○路24號前
    ，攜帶其所有、客觀上足供兇器使用之小電鑽、小鐵鎚、小
    鐵橇、鉗子、十字起子各1 支、剪刀及自製T 字把手各2 支
    等物，以將剪刀插入鑰匙孔啟動車輛之方式，竊取丙○○所
    有停放於該處之車牌號碼6417—QJ號自用小客車（含丙○○
    置於車內之玉質印章1 枚），得手後供己代步使用。
  (二)於98年8 月16日5 時許，在臺北縣三重市○○○路與開段園
    公巷園弄1 號附近，以其所攜帶客觀上足供兇器使用之小電
    鑽、小鐵鎚、小鐵橇、鉗子、十字起子各1 支、剪刀及自製
    T 字把手各2 支等物，竊取林雅惠所有、丁○○使用之車牌
    號碼4068—EG號自用小客車內之立法院停車證1 張、測速器
    及衛星導航器各1 台得手後，隨即為巡邏員警發覺，乃駕駛
    前揭竊得之車牌號碼6417—QJ號車輛逃逸。
  (三)於98年8 月18日3 時許，在臺北縣三重市○○街附近，攜帶
    其所有、客觀上足供兇器使用之小電鑽、小鐵鎚、小鐵橇、
    鉗子、十字起子各1 支、剪刀及自製T 字把手各2 支等物，
    以T 字把手（起訴書誤載為板手）竊得戊○○所有之車牌號
    碼0425—UT號自用小客車之車牌2 面，並將之懸掛於前開竊
    得之車牌號碼6417—QJ號自用小客車上。嗣於同日4 時30分
    許，為警在臺北縣中和市○○路○ 段50巷10弄1 號查獲，並
    扣得其所有，供前揭3 次竊盜犯行所用之小電鑽、小鐵鎚、
    小鐵橇、鉗子、十字起子各1 支、剪刀及自製T 字把手各2
    支，及竊得之車牌號碼6417—QJ號自用小客車（含車牌2 面
    及玉質印章1 枚）、車牌號碼0425—UT號車牌2 面、衛星導
    航器1 台、立法院停車證1 張（均已發還所有人），另扣得
    行車電腦2 台、手套1 雙、袖套1 雙、帽子1 頂、手提袋1
    只、針筒1 支、空氣槍1 支、鋼珠223 顆、二氧化碳鋼瓶15
    根、海洛因2 包、海洛因液體1 包及無線電1 支，始循線查
    悉上情。
二、案經臺北縣政府警察局中和第一分局報告臺灣板橋地方法院
    檢察署檢察官偵查起訴。
    理  由
一、本件被告甲○○所犯為死刑、無期徒刑、最輕本刑為3 年以
    上有期徒刑以外之罪，且非高等法院管轄第一審之案件，於
    本院準備程序進行中，被告就被訴事實為有罪之陳述，經告
    知被告簡式審判程序之旨，並聽取公訴人及被告之意見後，
    本院合議庭裁定由受命法官獨任進行簡式審判程序，合先敘
    明。
二、上揭犯罪事實，業據被告於警詢、偵查及本院審理時坦承不
    諱，核與被害人丁○○、丙○○及戊○○於警詢中所述之失
    竊情節相符，並有臺北縣政府警察局中和第一分局搜索扣押
    筆錄、扣押物品目錄表、臺北縣警察局車輛協尋及尋獲電腦
    輸入單各1 份、贓物認領保管單3 紙及現場照片14張存卷可
    稽，復有小電鑽、小鐵鎚、小鐵橇、鉗子、十字起子各1 支
    、剪刀及自製T 字把手各2 支扣案可資佐證，足見被告上開
    自白，核與事實相符。再者，被告雖於檢察官偵訊後為警借
    提詢問時供稱上開犯罪事實(一)、(二)部分係與葉佳祥共同行竊
    云云，惟查被告於本院審理中供稱：當時為警方借提詢問時
    因有藥物反應，且警方告知是葉佳祥害伊被查獲，所以伊心
    生怨恨，才在警局稱係與葉佳祥一起犯本案犯罪事實(一)、(二)
    部分，事實上這2 件都是伊一個人偷的，伊是約晚上11點半
    左右先去偷黑色的車號6417—QJ號車子，後來繞到環河南路
    附近，看到紅色的車號4068—EG號車子停在該處，伊就偷了
    車內的測速器、衛星導航器及立法院停車證，本來要拆大燈
    ，但被警察發現後就沒有拆，這2 件都與葉佳祥沒有關係等
    語，故被告於檢察官偵訊後為警借提詢問時改稱係與葉佳祥
    共犯部分，核與事實不符，自應以被告於本院審理時之供述
    較為可採。另被告係先竊取車號6417—QJ號自用小客車（含
    玉質印章1 枚），而後方竊取車號4068—EG號車內物品等情
    ，已如前述，是以起訴書關於本件犯罪事實(二)部分之記載，
    尚有誤會，惟業經檢察官當庭更正此部分犯罪事實（見本院
    卷98年10月12日簡式審判筆錄第4 頁），附此敘明。綜上所
    述，本案事證明確，被告犯行洵堪認定，應予依法論科。
三、按刑法第321 條第1 項第3 款之攜帶兇器竊盜罪，係以行為
    人攜帶兇器竊盜為其加重條件，此所謂兇器，其種類並無限
    制，凡客觀上足對人之生命、身體、安全構成威脅，具有危
    險性之兇器均屬之，且祇須行竊時攜帶此種具有危險性之兇
    器為已足，並不以攜帶之初有行兇之意圖為必要（最高法院
    79年臺上字第5253號判例參照）。查扣案之小電鑽、小鐵鎚
    、小鐵橇、鉗子、十字起子各1 支、剪刀及自製T 字把手各
    2 支，均係鐵製材質，為質地堅硬之物，客觀上均足以對人
    之生命、身體、安全構成威脅，具有危險性，應屬兇器無訛
    。核被告所為，均係犯刑法第321 條第1 項第3 款之攜帶兇
    器竊盜罪。被告先後3 次竊盜犯行，犯意各別，行為互殊，
    被害人不同，應予分論併罰。又被告曾受前揭犯罪事實欄所
    載之犯罪科刑及有期徒刑執行情形，有臺灣高等法院被告前
    案紀錄表在卷可參，其於受有期徒刑之執行完畢後，5 年以
    內故意再犯本件有期徒刑以上之3 罪，均為累犯，各應依刑
    法第47條第1 項之規定加重其刑。爰審酌被告前有竊盜前科
    ，猶不知悔改，復犯本案，多次竊取他人之物，缺乏對他人
    財產權應予尊重之觀念，惡性非輕，兼衡其正值青壯，不思
    以正當途徑賺取金錢，竟多次持剪刀及T 字把手等足為兇器
    使用之物品竊取他人財物，較具危險性，並衡酌被告於本案
    竊取財物之價值、數量及犯罪所生之危害，暨其犯後坦認犯
    行，態度尚佳等一切情狀，分別量處如主文所示之刑，並定
    其應執行之刑。
四、扣案之小電鑽、小鐵鎚、小鐵橇、鉗子、十字起子各1 支、
    剪刀及自製T 字把手各2 支，均係被告所有供行竊所用及預
    備之物，業據被告於警詢中供述明確，爰依刑法第38條第1
    項第2 款之規定宣告沒收。另扣案之行車電腦2 台、手套1
    雙、袖套1 雙、帽子1 頂、手提袋1 只、針筒1 支、空氣槍
    1 支、鋼珠223 顆、二氧化碳鋼瓶15根、海洛因2 包、海洛
    因液體1 包及無線電1 支等物，或與本案無關連，或為被告
    另涉毒品案件之證物，爰不於本案中宣告沒收，附此敘明。
據上論斷，應依刑事訴訟法第273 條之1 第1 項、第299 條第1
項前段，刑法第321 條第1 項第3 款、第47條第1 項、第51條第
5 款、第38條第1 項第2 款，判決如主文。
本案經檢察官乙○○到庭執行職務。
中    華    民    國    98    年    10    月    19    日
                  刑事第十五庭  法  官  廖欣儀
以上正本證明與原本無異。
如不服本判決應於收受判決後10日內向本院提出上訴書狀，並應
敘述具體理由。其未敘述上訴理由者，應於上訴期間屆滿後20日
內向本院補提理由書（均須按他造當事人之人數附繕本）「切勿
逕送上級法院」。
                                書記官  蕭佩宜
中    華    民    國    98    年    10    月    19    日
附錄本案論罪科刑法條全文：
中華民國刑法第321條
犯竊盜罪而有左列情形之一者，處6月以上、5年以下有期徒刑：
一、於夜間侵入住宅或有人居住之建築物、船艦或隱匿其內而犯
    之者。
二、毀越門扇、牆垣或其他安全設備而犯之者。
三、攜帶兇器而犯之者。
四、結夥三人以上而犯之者。
五、乘火災、水災或其他災害之際而犯之者。
六、在車站或埠頭而犯之者。
前項之未遂犯罰之。


司法院資訊處製作；財團法人民間司法改革基金會備份。
